# 机器设备出资验资问题

提问人：clxyqyn 时间：2018-01-04 14:11:30
遇到一个验资问题，A公司股东为B公司，B公司以机器设备作为出资，B公司与C公司签订设备购买合同，购买了一台大型设备，并支付款项，上述设备由C公司直接运到A公司并安装调试成功，并且发票直接开给了A公司，现在要做验资，这个应该怎么做啊？我感觉中间好像少了一个步骤哎，应该C公司开票给B公司，然后B公司再开票给A公司作为出资，而不应该直接由C公司开票给A公司吧？

回答人：chenyiwei
你的理解合理。因为没有证据表明该机器设备在出资前其所有权属于原股东B，没有体现出财产权转移过程，因此无法作为实物出资进行验资。 另外，因为B直接付款给供应商，没有通过A的银行账户，也不能按货币出资进行审验。 建议B使用货币存入A的银行账户。据此按货币出资办理；或者A签订委托B采购设备的协议，B据此形成对A的债权，再将该债权按债转股方式出资。